最高法院刑事判決　　　　　　　　　　　　　　　九十三年度台上字第五七四五號
　　上　訴　人　甲○○
右上訴人因違反槍砲彈藥刀械管制條例案件，不服台灣高等法院台南分院中華民國九
十年十二月二十七日第二審判決（九十年度上訴字第一五二五號，起訴案號：台灣台
南地方法院檢察署九十年度偵字第六四０五號），提起上訴，本院判決如左：
    主  文
上訴駁回。
    理  由
按刑事訴訟法第三百七十七條規定：上訴於第三審法院，非以判決違背法令為理由，
不得為之。是提起第三審上訴，應以原判決違背法令為理由，係屬法定要件；如果上
訴理由狀並未依據卷內訴訟資料具體指摘原判決不適用何種法則或如何適用不當，或
所指摘原判決違法情事，顯與法律規定得為第三審上訴理由之違法情形不相適合時，
均應認其上訴為違背法律上之程式，予以駁回。本件原判決撤銷第一審之科刑判決，
改判仍論上訴人甲○○以未經許可，持有可發射子彈具有殺傷力之改造玩具手槍罪，
處有期徒刑壹年，併科罰金新台幣陸萬元，及諭知罰金如易服勞役之折算標準，扣案
之可發射子彈具殺傷力之改造玩具手槍壹把（槍枝管制編號0000000000、
含彈匣壹個）、子彈壹顆均宣告沒收。係依憑上訴人坦承犯行之供詞、參酌證人陳建
嘉及謝孟哲於偵查中之證述，扣案之上開改造手槍一把及子彈二顆，而該扣案槍、彈
經送內政部警政署刑事警察局鑑驗結果，認送鑑改造手槍一枝（槍枝管制編號000
0000000），係仿ＢＥＲＥＴＴＡ廠半自動手槍製造之金屬玩具手槍更換土造
金屬槍管改造而成，機械性能良好，具有殺傷力；子彈貳顆，均係土造子彈，採樣壹
顆試射，可擊發，亦具殺傷力，有該局九十年六月六日刑鑑字第七八０八五號鑑驗通
知書一紙在卷等證據資料，而為論斷，已敘述其所憑之證據及認定之理由。而以上訴
人辯稱：伊係主動告知警方槍械藏置之處，應予減刑云云，為飾卸之詞，不足採取，
在理由內依憑卷證資料，詳加指駁；並說明警方係依據所調閱之現場錄影帶發現上訴
人持槍朝許仕宗之車子射擊在先，而前往醫院訊問上訴人，因而查獲上開槍、彈，並
非上訴人自白供述伊持有槍彈，與槍砲彈藥刀械管制條例第十八條規範之要件不符，
不能採為上訴人有利之認定。從形式上觀察，原判決並無違法之情形存在。上訴意旨
略稱：當時伊因遭許仕宗射擊臂部一槍，並欲押上車，發現地上有一把槍，拾起欲反
擊，因未擊發而作罷，於送往成大醫院急救途中將槍、彈丟棄，顯然伊並無持有手槍
及子彈之故意與認識，應與犯罪構成要件不符，且證人陳建嘉、謝孟哲在偵查中，僅
證述案發經過情形，並未指明伊係出於故意持有上開槍、彈，不得以上開證人之證詞
，作為伊故意犯罪之證據。又伊自警訊以迄原審審理時均坦承不諱，亦供出槍、彈去
向，帶同警方人員在丟棄地點起出槍、彈在案，自合於槍砲彈藥刀械管制條例所規定
減輕或免除其刑之規定等云云。惟查：取捨證據及認定事實，乃事實審法院職權之行
使，其對於證據證明力所為之判斷，苟係基於吾人日常生活之經驗，而未違背客觀上
應認為確實之定則，並已敘述其何以為此一判斷之理由者，即不能指為違法。又行為
人對於構成要件之事實，明知並有意使其發生者，為故意，刑法第十三條第一項定有
明文。上訴人既持上開槍、彈射擊，復於就醫途中，將槍、彈藏放板模內，使人不易
發覺，其具持有上開槍、彈之故意甚為明顯，則不論其藏放槍、彈之目的如何，要不
得阻卻其故意。又關於其所主張主動告知槍、彈，應予減刑部分，業經原判決詳加指
駁。上訴意旨就原判決所為論斷究竟如何違背經驗法則、論理法則，並未具體指明，
僅以空泛言詞，漫事爭執，本院無從據以辨認原判決已具備違背法令之形式，自不得
認係適法之第三審上訴理由。其餘上訴意旨，經核係置原判決之明白論斷於不顧，猶
執已為原審指駁之陳詞爭辯，並就屬於事實審法院認事、採證之職權行使及已論斷之
事項，任意指摘，均未依據卷內資料具體指明原判決如何違背法令，自難認已符合法
定之第三審上訴要件，顯非適法之上訴理由。其上訴違背法律上之程式，應予駁回。
據上論結，應依刑事訴訟法第三百九十五條前段，判決如主文。
中　　　華　　　民　　　國　　九十三　　年　　　十　　　月　　二十九　　日
                              最高法院刑事第九庭
                                  審判長法官  林　增　福
                                        法官  邵　燕　玲
                                        法官  陳　世　雄
                                        法官  陳　朱　貴
                                        法官  蘇　振　堂
      右正本證明與原本無異
                                              書  記  官
中　　　華　　　民　　　國　　九十三　　年　　 十一 　　月　　　三　　　日
                                                                        Ｃ
